【裁判字號】    89,易,1779
【裁判日期】    891226
【裁判案由】    賭博
【裁判全文】
臺灣彰化地方法院刑事判決                        八十九年度易字第一七七九號
    公  訴  人  臺灣彰化地方法院檢察署檢察官
    被      告  甲○○
右列被告因賭博案件，經檢察官聲請簡易判決處刑 (八十九年度偵字第七九三五號)
，本院認應適用通常程序審判，判決如左：
    主      文
甲○○連續意圖營利，聚眾賭博，處有期徒刑肆月，併科罰金參萬陸仟元，有期徒刑
如易科罰金，以參佰元折算壹日，罰金如易服勞役，以參佰元折算壹日。
扣案之簽賭單壹張及計算機壹台均沒收。
    事      實
一、甲○○基於意圖營利之概括之犯意，自民國八十九年十月十二日起，至同年月十
    七日止，自任組頭，提供其住處即彰化縣鹿港鎮○○路七十一巷二十號之公眾得
    出入之場所，設置六合彩賭局，聚集不特定之多數人簽選號碼賭博財物，核對由
    香港政府發行在上開期間每星期二、四開獎之「六合彩」中獎號碼及重組後號碼
    ，決定輸贏，以如附表所載之賭博方式賭博財物，從中牟利。嗣於八十九年十月
   十七日晚上八時二十分許，在上址為警查獲，並扣得其所有供犯罪所用之簽賭單
    一張及計算機一台。
二、案經彰化縣警察局鹿港分局報請台灣彰化地方法院檢察署檢察官偵查起訴。
    理      由
一、訊據被告甲○○矢口否認右揭犯行，辯稱：我並沒有擔任六合彩組頭，這些簽賭
    單是一位小姐託我代為簽賭的單據，並非別人向我簽賭云云。惟查，被告於檢察
    官訊問時均供稱：其於八十九年十月五日失業後，於十月十二日及十七日做了二
    期六合彩，共經營二星及三星二種，二星每簽一支為新台幣（以下同）六十六元
    ，三星為七十六元，簽中二星賠五十三倍，三星賠五百二十倍，扣案之簽單是做
    六合彩用的等語，此外並有扣案之簽賭單一張及計算機一台可資佐證，是以被告
    所辯顯係事後卸責之詞，不足採信，本件事證已臻明確，被告犯行堪予認定。
二、核被告所為，係犯刑法第二百六十八條意圖營利，供給賭博場所及聚眾賭博罪，
    與同法第二百六十六條第一項前段在公眾得出入之場所賭博財物罪。公訴人雖認
    被告係與簽賭者對賭，並無抽佣營利之事實，故所為係犯刑法第二百六十七條之
    常業賭博罪嫌，惟被告就中獎之機率享有優勢，其自其中牟取利潤，顯有營利之
 意圖與事實，是以起訴法條尚有未洽，應予變更，附此敘明。被告於當期香港六
    合彩開獎前之多次接續行為，均係當次意圖營利，供給賭博場所及意圖營利，聚
    眾賭博，與在公眾得出入之場所賭博財物犯行之一部行為。而於每期開獎前接續
    行為中之意圖營利，供給賭博場所及意圖營利，聚眾賭博，與公眾得出入之場所
    賭博財物，均係基於一個賭博犯意之決定，以達成同一犯罪之各個舉動，為一行
    為觸犯前開三罪名，屬想像競合犯，應從情節較重之意圖營利，聚眾賭博罪處斷
    。又被告所犯上開之罪，時間緊接，犯罪構成要件相同，顯係基於概括犯意反覆
    為之，為連續犯，應論以一罪，並依法加重其刑。爰審酌被告不思以正當工作獲
    取財產，竟經營六合彩賭博，供人簽賭財物，以從中獲取不法利益，助長社會僥
    倖心理，使人廢時失業，易趨於遊惰，影響正常之社會經濟活動，及其犯罪之動
    機、目的、手段暨其犯罪後之態度等一切情狀，量處如主文所示之刑，並諭知易
    科罰金及易服勞役之折算標準，以示懲儆。扣案之簽賭單一張及計算機一台均係
    被告所有供犯罪所用之物，爰併予宣告沒收。
據上論斷，應依刑事訴訟法第四百五十二條、第三百條、第二百九十九條第一項前段
，刑法第五十六條、第二百六十六條第一項前段、第二百六十八條、第五十五條、第
四十一條、第四十二條第二項、第三十八條第一項第二款，罰金罰鍰提高標準條例第
一條前段、第二條前段，判決如主文。
本案經檢察官林映姿到庭執行職務。
中      華      民      國    八十九    年     十二     月    二十六    日
                                台灣彰化地方法院刑事第二庭
                                    法      官  石  馨  文
右正本證明與原本無異。
如不服本判決，應於判決送達後十日內向本院提出上訴狀( 須附繕本 )。
                                    法院書記官  王  振  州
中      華      民      國     九十     年      一      月      二      日
刑法第二百六十八條：
意圖營利，供給賭博場所或聚眾賭博者，處三年以下有期徒刑，得併科三千元以下罰
金。
六合彩附表：
┌────┬───────────┬──────────────────┐
│賭博種類│賭    資（新台幣：元）│賭          博          方        式│
├────┼───────────┼──────────────────┤
│二星    │從０一至四七號碼中，每│核對香港政府所發行六合彩券六組中號│
│        │簽選二個二位數號碼為一│碼中有二組相同者為準，凡選中者，由組│
│        │支，須繳賭資一百元（實│頭賠付五十三倍之彩金，不中則賭資由組│
│        │收七十六元）。        │取得。                              │
├────┼───────────┼──────────────────┤
│三星    │從０一至四七號碼中，每│核對前開六組中號碼中有三組號碼相同│
│        │簽選三個二位數號碼為一│者為準，凡選中者，由組頭賠付賭資五百│
│        │支，須繳賭資一百元（實│二十倍之彩金，不中則賭資由組頭取得。│
│        │收六十六元）。        │                                    │
└────┴───────────┴──────────────────┘


司法院資訊處製作；財團法人民間司法改革基金會備份。
